---
title: "Investiment Planner"
output: html_document
---

```{r setup, echo=FALSE, include=FALSE}
knitr::opts_chunk$set(echo = TRUE)
source("finance_lib.R")
```

## Read from TD Ameritrade transaction csv file

TD Ameritrade的網站可以讓使用者下載所有交易的transaction資料，為csv的資料格式．因為我的海外交易主要就是透過TD Ameritrade，所以這分析程式的開發就綁定該格式．

以下透過函式讀進資料，存放在trans中．

```{r}
trans <- read_td_trans("transactions.csv")
str(trans)
```

## Divide transaction into categories

股票交易紀錄可分為現金匯入、買、賣、現金股息再買入．透過filter_td_trans()這函式可將其分離出來．

* 現金匯入 (trans.wire_in)
    + 從國內或是美國匯進的現金
* 現金利息 (trans.interst)
    + 由帳戶內的現金產生的利息
* 買股票 (trans.buy)
    + 由帳戶內的現金買股票的交易，包含交易手續費紀錄也含在內
* 賣股票 (trans.sel)
    + 將帳戶內股票賣掉的交易，包含交易手續費紀錄也含在內
* 現金股息再買入 (trans.didv)
    + 如果有加入股息再投入計畫的話，會有這部分的交易紀錄
    + 股息產生的現金，再買入該股票的紀錄

```{r}
trans.wire_in <- filter_td_trans(trans, type="wire_in")
trans.interst <- filter_td_trans(trans, type="interst")
trans.buy <- filter_td_trans(trans, type="buy")
trans.didv <- filter_td_trans(trans, type="didv")
trans.sel <- filter_td_trans(trans, type="sel")

trans.wire_in
trans.interst
trans.buy
trans.didv
trans.sel
```

## Get stock data

從TD Ameritrade交易紀錄中取得所有曾經買賣過的股票名單(symbols)．

```{r}
symbols <- unique(trans$SYMBOL)
symbols <- symbols[symbols != ""]
symbols
```

接著，取得這些股票的所有歷史公開資料(stock_data)．
其中，stock_data.now是各股票最後一次的公開交易資料(stock_data.now)．要計算目前持有股票價值的話要使用此資料．

```{r}
stock_data <- get_pub_stock_data(symbols)
write.csv(stock_data, file="stock_data.csv", row.names = FALSE)
stock_data.now <- ddply(stock_data, .(SYMBOL), function(x) x[nrow(x), ])
stock_data.now
```

## Get current stock position

```{r}
stock_position <- get_td_stock_position(trans.buy, trans.didv, trans.sel, stock_data.now)
stock_position
```

## Calculate profits

要計算各樣統計資訊，需要了解資金主要由這幾部分所構成．

* 現金
    - 匯入資金 (wire_in)
* 買賣股票
    - 買股票成本 (stock_cost)
    - 買入交易手續費 (buy_cmisn)
    - 賣出股票所得 (stock_sel)
    - 賣出交易手續費 (sel_cmisn)
* 目前持有股票
    - 目前持有股票價值 (stock_cur_value)
        - 股息再投入股票 (didv_gain)

```{r}
wire_in <- sum(trans.wire_in$AMOUNT)
stock_cost <- sum(trans.buy$QUANTITY * trans.buy$PRICE)
buy_cmisn <- sum(trans.buy$COMMISSION)
didv_gain <- sum(trans.didv$QUANTITY * trans.didv$PRICE)
stock_sel <- sum(trans.sel$QUANTITY * trans.sel$PRICE)
sel_cmisn <- sum(trans.sel$COMMISSION)
stock_cur_value <- sum(stock_position$value)
```

目前帳戶的資金計算如下：

匯入資金 - 股票成本 - 買入交易手續費 + 賣出股票所得 - 賣出交易手續費

```{r}
wire_in - stock_cost - buy_cmisn + stock_sel - sel_cmisn
```

目前股票的價值計算如下：

```{r}
stock_cur_value
```

目前帳戶的價值計算如下：

```{r}
wire_in - stock_cost - buy_cmisn - sel_cmisn + stock_sel + stock_cur_value
```

本帳戶獲利及獲利率計算如下：

```{r}
(wire_in - stock_cost - buy_cmisn + stock_sel - sel_cmisn + stock_cur_value) - wire_in
((wire_in - stock_cost - buy_cmisn - sel_cmisn + stock_sel + stock_cur_value) - wire_in) / wire_in
```
